【裁判字號】    95,上易,1223
【裁判日期】    951025
【裁判案由】    竊盜
【裁判全文】
臺灣高等法院臺中分院刑事判決        95年度上易字第1223號
上  訴  人  臺灣臺中地方法院檢察署檢察官
被      告  甲○○
上列上訴人因被告竊盜案件，不服臺灣臺中地方法院95年度易字
第1874號中華民國95年7月31日第一審判決 （起訴案號：臺灣臺
中地方法院檢察署95年度東警刑字第22772號） ，提起上訴，本
院判決如下：
    主    文
原判決撤銷。
甲○○竊盜，處有期徒刑貳月，如易科罰金，以新台幣壹仟元折
算壹日。
    事    實
一、甲○○意圖為自己不法之所有，基於竊盜之犯意，於民國（
    下同）95年7月2日上午9時許，在臺中縣新社鄉○○街203號
    徐炳前所有之空屋內，以徒手竊取乙○○所有置於該處之鋁
    門窗框 8個，得手後即將該鋁門窗框移至甲○○位於臺中縣
    新社鄉○○街巷口堆置垃圾處以避人耳目俟機變賣。嗣於同
    日中午12時10分許，甲○○騎乘其所有車牌號碼KCK－233號
    重型機車，載運其所竊得之前開鋁門窗框 8個準備前往臺中
    縣新社鄉中正村詳細地址不明之資源回收場變賣之際，為乙
    ○○發覺報警查獲。
二、案經臺中縣警察局東勢分局報請臺灣臺中地方法院檢察署檢
    察官偵查起訴。
    理    由
一、訊據被告對於前揭竊盜事實坦承不諱，並經被害人乙○○於
    警詢指訴情節大致相符，並有贓物認領保管單一份及相片 5
    張附卷可稽，而被告前開竊取前開鋁門窗框 8個既遂，並準
    備變賣以供己花用，其顯有為自己不法所有之意圖。被告之
    自白核與事實相符。本案事證明確，其犯行洵堪認定。【按
    被告以外之人（包括證人、鑑定人、告訴人、被害人及共同
    被告等）於審判外之陳述雖不符刑事訴訟法第159條之1至之
    4等四條之規定， 而經當事人於審判程序同意作為證據，法
    院審酌該言詞陳述或書面陳述作成時之情況，認為適當者，
    亦得為證據；當事人、代理人或辯護人於法院調查證據時，
    知有刑事訴訟法第159條第1項不得為證據之情形，而未於言
    詞辯論終結前聲明異議者，視為有前項之同意，同法第 159
    條之5 定有明文。本件證人乙○○固均曾於警詢為陳述，其
    性質雖屬傳聞證據，惟其未再於法院審理中為陳述，且查無
    符合同法第159條之1至之4 等前四條之情形，其所為之上開
    警詢筆錄內容，當事人已知上述筆錄乃傳聞證據，均未於言
    詞辯論終結前對該等筆錄內容異議，依上開規定，是徐炳於
    警詢之證言已擬制同意其有證據能力，本院審酌上開筆錄作
    成時，較無人情施壓或干擾，亦無不當取供之情形，認為以
    之作為本案之證據亦屬適當，是乙○○其於警詢之證言自具
    有證據能力。】。
二、核被告所為，係犯刑法第320條第1項之竊盜罪。原判決認被
    告罪證明確而予科刑，固非無見，惟查：刑法部分條文於94
    年2月2日修正，於95年7月1日施行，本案被告犯罪時間係於
    95年7月2日，乃在新刑法施行之後，原判決誤認有比較新舊
    法情形，以95年7月1日施行前之規定，較有利於被告，適用
    行為時法即修正前刑法第41條第1 項前段規定，諭知易科罰
    金之折算標準云云，尚有未洽。檢察官上訴意旨亦指摘及此
    ，為有理由，原判決既有上述可議之處，自無可維持，應由
    本院將原判決撤銷改判。爰審酌被告前因犯竊盜罪經法判處
    罰金一千元，於 95年7月25日易服勞役執行完畢，再犯本件
    竊盜犯行、及其年輕力壯，不思以一己之力，循正當方式獲
    取錢財，又所竊取之財物價值共計1萬6千元，惟尚未變賣即
    經查獲，並據被害人乙○○領回，及其犯後坦承犯行，態度
    良好等一切情狀，量處如主文第2 項所示之刑，並依修正後
    刑法第41條第1項前段規定，諭知易科罰金之折算標準。
據上論斷，應依刑事訴訟法第369條第1項前段、第364條、第299
條第1項前段，刑法第320條第1項、第41條第1項，罰金罰鍰提高
標準條例第1條前段，判決如主文。
本案經檢察官丙○○到庭執行職務。
中    華    民    國    95    年    10    月    25    日
              刑事第七庭  審判長法  官  林  榮  龍
                                法  官  鄭  永  玉
                                法  官  江  錫  麟
上列正本證明與原本無異。
不得上訴。
                                書記官  劉  建  智
中    華    民    國    95    年    10    月    25    日
附錄論罪科刑法條：
刑法第320條第1項：
意圖為自己或第三人不法之所有，而竊取他人之動產者，為竊盜
罪，處5年以下有期徒刑、拘役或5百元以下罰金。
                                                      Ｒ


司法院資訊處製作；財團法人民間司法改革基金會備份。
